【裁判字號】    89,易,3527
【裁判日期】    900306
【裁判案由】    詐欺
【裁判全文】
臺灣板橋地方法院刑事判決                        八十九年度易字第三五二七號
    公  訴  人  臺灣板橋地方法院檢察署檢察官
    被      告  乙○○
    選任辯護人  黃秋雄
右列被告因詐欺案件，經檢察官提起公訴 (八十九年度偵緝字第四八一號)，本院判
決如左：
    主  文
乙○○意圖為自己不法之所有，以詐術使人將本人之物交付，處有期徒刑陸月，如易
科罰金以參佰元折算壹日。
    事  實
一、乙○○於民國八十六年間因貪污治罪條例案，經臺灣高等法院判處有期徒刑一年
    二月，尚未執行完畢，竟不知悔改，其係金宇綺洋行有限公司之負責人，於民國
    八十七年十一月三日，明知其與台北農產運銷股份有限公司（下稱農產公司），
    簽約繳交試銷廣告費提供新產品均已履行，無法再提供新產品與農產公司，乙○
    ○竟意圖為自己不法之所有，向芳志文佯稱：伊係農產公司大股東及會龍公司董
    事長，芳志文只需交付新台幣（下同）五十萬元給伊，伊可以安排芳志文的三十
    四項新產品以會龍公司名義交付農產公司上架販賣而獲利云云，致甲○○不疑有
    他，交付五十萬元予乙○○。詎甲○○事後與農產公司接洽時，始知會龍公司未
    與農產公司簽約，且乙○○已逃逸，遍尋不著，始知受騙。
二、案經甲○○訴請臺灣板橋地方法院檢察署檢察官偵查起訴。
    理  由
一、訊據被告乙○○雖坦承向告訴人甲○○收取五十萬元等情不諱，惟矢口否認犯有
    詐欺犯行，辯稱：伊原係向甲○○借貸五十萬元，事後無資力返還，乃商請甲○
    ○同意由甲○○提供產品供農產公司上架抵債，但甲○○突然扣押其產品，致其
    被農產公司取消上架，伊並無詐欺故意云云。惟查，右揭事實，業據告訴人甲○
    ○於偵查及本院審理時指訴甚詳。又被告確於八十七年十一月三日立具予告訴人
    ，載明「八十七年十一月三日收到方董五十萬元，已於當天以會龍公司名義向台
    北農產報價，此為報價產項為三十項約12000X30，事後收據再呈交」等文字，此
    有被告書寫之承諾書影本一紙（在偵字第一五九七０號卷第五頁）可稽。又會龍
    公司並未與農產公司簽約繳費之情，亦經被告自承屬實。又被告事後未安排告訴
    人上架，告訴人始於八十八年三月三十一日向台灣台北地方法院聲請假扣押，此
    亦有假扣押筆錄在偵查卷可按。是以被告所辯顯係事後卸責飾詞，不足採信。本
    件事證明確，被告犯行堪予認定。
二、核被告乙○○所為，係犯刑法第三百三十九條第一項之罪。爰審酌被告犯罪之動
    機、目的、手段，及其品行、生活狀況、智識程度、犯罪所生之損害，及犯罪後
    已與告訴人達成和解之態度等一切情狀，量處如主文所示之刑，並諭知易科罰金
    之折算標準。
據上論斷，應依刑事訴訟法第二百九十九條第一項前段，刑法第三百三十九條第一項
、第四十一條第一項，判決如主文。
本案經檢察官高智美到庭執行職務
中      華      民      國    九十      年      三      月      六      日
                                      臺灣板橋地方法院刑事第二庭
                                          法  官    黃  惠  瑛
右正本證明與原本無異。
如不服本判決，應於判決送達後十日內，向本院提出上訴狀。
                                          書記官    張  志  華
中      華      民      國    九十      年      三      月     十四     日
附錄本案論罪科刑法條全文：
刑法第三百三十九條
意圖為自己或第三人不法之所有，以詐術使人將本人或第三人之物交付者，處五年以
下有期徒刑、拘役或科或併科一千元以下罰金。
以前項方法得財產上不法之利益或使第三人得之者亦同。
前二項之未遂犯罰之。


司法院資訊處製作；財團法人民間司法改革基金會備份。
